【裁判字號】    94,勞訴,41
【裁判日期】    950306
【裁判案由】    給付薪資等
【裁判全文】
臺灣板橋地方法院民事判決              94年度勞訴字第41號
原      告  戊○○
            己○○
                      之1
            丁○○
                      號5樓
            甲○○
            丙○○
            乙○○
共      同
訴訟代理人  蔡瑞麟律師
            廖雅雯律師
被      告  永世泰科技股份有限公司
法定代理人  庚○○
上列當事人間給付薪資等事件，本院於民國95年2 月20日言詞辯
論終結，判決如下：
    主  文
被告應給付原告戊○○新臺幣參拾柒萬壹仟捌佰零陸元、原告己○○新臺幣壹拾伍萬玖仟零玖拾玖元、原告丁○○新臺幣陸拾參
萬貳仟肆佰參拾陸元、原告甲○○新臺幣捌萬肆仟玖佰捌拾捌元
、原告丙○○新臺幣貳拾萬柒仟壹佰肆拾貳元、原告乙○○新臺
幣貳拾伍萬伍仟陸佰柒拾元，及均自民國九十四年十一月十九日
起至清償日止，按週年利率百分之五計算之利息。
訴訟費用由被告負擔。
本判決第一項於原告戊○○、己○○、丁○○、甲○○、丙○○
、乙○○各以新臺幣壹拾貳萬肆仟元、伍萬肆仟元、貳拾壹萬壹
仟元、貳萬玖仟元、柒萬元、捌萬陸仟元為被告供擔保後，得假
執行。
    事實及理由
一、程序方面：被告未於言詞辯論期日到場，核無民事訴訟法第
    386 條各款所列情形，爰依原告之聲請，由其一造辯論而為
    判決。
二、原告主張：原告等6 人先後任職於被告公司，被告公司自民
    國92年11月起即陸續積欠原告等薪資，被告公司雖分次給付
    部分金額，然迄今仍有積欠薪資無力償還，原告因被告公司
    長期不正常發薪，而於93年9 月間陸續終止與被告公司間之
    勞動契約（僅原告乙○○工作至93年12月31日止），並在93
    年11月向臺北縣政府勞工局申請協調，然被告未出席，僅傳
    真書面表示財務困難，被告就積欠原告之薪資，及被告依勞
    動基準法第14條準用第17條規定應給付之資遣費顯已無力主
    動償還，爰依僱傭關係及勞動基準法第14條準用第17條規定
    訴請被告給付積欠之薪資及資遣費如附表1至6所示等語。併
    為聲明：(一)被告應給付原告戊○○新臺幣（下同）371,806
    元、原告己○○159,099元、原告丁○○632,436元、原告甲○○84,988元、原告丙○○207,142元、原告乙○○255,670
    元，及均自起訴狀繕本送達之翌日起至清償日止，按年息百
    分之五計算之利息。(二)原告願供現金或可轉讓定期存單為擔
    保，請准宣告假執行。
三、被告未於言詞辯論期日到場，亦未提出書狀作何聲明或陳述
    。
四、原告主張之事實，已據其提出與所述相符之被告公司資料查
    詢、93年11月11日臺北縣政府處理勞資爭議協調會議紀錄、
    原告戊○○93年3月至93年9月薪資單、原告戊○○離職證明
    書、行政院勞工委員會（83）台勞動二字第25564 號函、行
    政院勞委會（78）勞動二字第13391號函、原告己○○93年3
    月至93年9月薪資單、原告己○○離職證明書、原告丁○○9
    3年3月至93年9 月薪資單、原告丁○○離職證明書、原告甲○○93年3月至93年9月薪資單、原告甲○○離職證明書、原
    告丙○○93年3月至93年9月薪資單、原告丙○○離職證明書
    、原告乙○○93年7 月至93年12月薪資單、原告乙○○勞保
    投保資料明細（見本院三重簡易庭94年度重勞調字第25號卷
    第21至54頁）、被告公司變更登記表、被告公司法定代理人
    庚○○戶籍謄本、大霸尖山公司公告、臺北縣政府勞工局函
    、94年1月7日臺北縣政府處理勞資爭議協調會議紀錄、存證
    信函（見本院卷第19至21頁、第43至51頁）為證。被告已於
    相當時期受合法之通知，而於言詞辯論期日不到場，亦未提
    出（準備）書狀爭執，依民事訴訟法第280條第3項前段、第
    1 項規定，視同自認。原告之主張，應信為真實。
五、按「稱僱傭者，謂當事人約定，一方於一定或不定之期限內
    為他方服勞務，他方給付報酬之契約。」、「報酬應依約定
    之期限給付之；無約定者，依習慣；無約定亦無習慣者，依
    左列之規定：一  報酬分期計算者，應於每期屆滿時給付之
    。二  報酬非分期計算者，應於勞務完畢時給付之。」、「
    有左列情形之一者，勞工得不經預告終止契約：五  雇主不
    依勞動契約給付工作報酬，或對於按件計酬之勞工不供給充
    分之工作者。第17條規定於本條終止契約準用之。」「雇主
    依前條終止勞動契約者，應依左列規定發給勞工資遣費：一
      在同一雇主之事業單位繼續工作，每滿一年發給相當於一
    個月平均工資之資遣費。二  依前款計算之剩餘月數，或工
    作未滿一年者，以比例計給之。未滿一個月者以一個月計。
    」、「本法用辭定義如左：四  平均工資：謂計算事由發生
    之當日前六個月內所得工資總額除以該期間之總日數所得之
    金額。工作未滿六個月者，謂工作期間所得工資總額除以工
    作期間之總日數所得之金額。工資按工作日數、時數或論件
    計算者，其依上述方式計算之平均工資，如少於該期內工資
    總額除以實際工作日數所得金額百分之六十者，以百分之六
    十計。」，民法第482條、第486條、勞動基準法第14條第1
    項第5 款、第4 項、第17條、第2條第4款定有明文。又「給
    付無確定期限者，債務人於債權人得請求給付時，經其催告
    而未為給付，自受催告時起，負遲延責任。其經債權人起訴
    而送達訴狀，或依督促程序送達支付命令，或為其他相類之
    行為者，與催告有同一之效力。」、「遲延之債務，以支付
    金錢為標的者，債權人得請求依法定利率計算之遲延利息。
    」、「應付利息之債務，其利率未經約定，亦無法律可據者
    ，週年利率為百分之五。」，民法第229條第2項、第233 條
    第1項前段及第203條亦定有明文。查被告積欠原告之薪資及
    應給付原告之資遣費如附表1至6所示，已如前述。從而，原
    告依僱傭之法律關係及勞動基準法第14條準用第17條規定，
    訴請被告應給付原告戊○○371,806 元、原告己○○159,09
    9元、原告丁○○632,436元、原告甲○○84,988元、原告丙○○207,142元、原告乙○○255,670元，及均自起訴狀繕本
    送達之翌日即94年11月19日起至清償日止，按年息百分之五
    計算之利息，為有理由，應予准許。
六、原告陳明願供擔保聲請宣告假執行，核無不合，爰酌定相當
    之擔保金額，予以准許。
據上論結，本件原告之訴為有理由，依民事訴訟法第385條第1項
前段、第78條、第390條第2 項，判決如主文。
中    華    民    國    95    年    3     月    6     日
                  民事第一庭    法  官  楊千儀
以上正本證明與原本無異。
如對本判決上訴，須於判決送達後20日內向本院提出上訴狀（需
按他造人數附繕本）。
中    華    民    國    95    年    3     月    6     日
                                書記官  簡青根


司法院資訊處製作；財團法人民間司法改革基金會備份。
